臺灣桃園地方法院刑事判決　　　　　　　　　　　　　九十三年度訴字第三七八號
　　公　訴　人　臺灣桃園地方法院檢察署檢察官
　　被　　　告　甲○○　男　三.
右列被告因毒品危害防制條例案件，經檢察官提起公訴（九十三年度毒偵緝字第四五
號），及移送併辦（九十三年度毒偵字第一Ｏ八Ｏ號），被告為有罪之陳述，本院裁
定由受命法官獨任進行簡式審判，茲判決如左︰
    主  文
甲○○連續施用第一級毒品，累犯，處有期徒刑玖月，扣案之海洛英貳包（淨重零點
伍肆公克、零點貳柒公克），沒收銷燬之，削尖吸管貳支、注射針筒壹支沒收。又連
續施用第二級毒品，累犯，處有期徒刑陸月，扣案之安非他命肆包（淨重零點零參貳
公克、貳點伍肆零陸公克、零點參伍柒壹公克、零點貳參玖柒公克），沒收銷燬之，
玻璃球吸食器貳個，沒收。應執行有期徒刑壹年壹月，扣案之海洛英貳包（淨重零點
伍肆公克、零點貳柒公克）、安非他命肆包（淨重零點零參貳公克、貳點伍肆零陸公
克、零點參伍柒壹公克、零點貳參玖柒公克），均沒收銷燬之，削尖吸管貳支、注射
針筒壹支、玻璃球吸食器貳個，均沒收。
    事  實
一、甲○○曾因竊盜案件，經臺灣高等法院於民國八十七年八月十三日，以八十七年
    上易字第四Ｏ一六號判處有期徒刑三年確定，經入監服刑，執行中經假釋，於九
    十年三月二十日縮刑假釋期滿，未經撤銷假釋，未執行之刑以執行論而執行完畢
    ；又前因施用毒品案件，經本院於八十七年七月十日，以八十七年度毒聲字第八
    二二號裁定送勒戒處所觀察勒戒，經送觀察、勒戒後，認無繼續施用毒品之傾向
    ，由台灣桃園地方法院檢察署檢察官於八十七年八月三十一日，以八十七年度偵
    字第九三九三號為不起訴處分確定。又於九十年間因施用毒品案件，經台灣彰化
    地方法院以九十年度毒聲字第一七六六號裁定送勒戒處所觀察勒戒，經送觀察、
    勒戒後，認無繼續施用毒品之傾向，於九十年五月十五日執行完畢釋放出監，並
    由台灣彰化地方法院檢察署檢察官於九十年五月十五日，以九十年度毒偵字第一
    七八一號不起訴處分確定；又於九十年間因竊盜案件，經台灣板橋地方法院於九
    十年十一月八日，以九十年度易字第三三二三號判處有期徒刑一年六月，於九十
    年十二月六日確定，九十二年二月二十一日縮短刑期執行完畢。
二、甲○○猶不知悔改，明知毒品海洛因、安非他命分屬毒品危害防制條例規定禁止
    持有、施用之第一級毒品（下簡稱：海洛因）、第二級毒品（下簡稱：安非他命
    ），竟分別基於施用海洛因、安非他命之概括犯意，為下列犯行：
（一）分別於九十二年八月十四日傍晚某時許、同日夜間睡前某時許，均在桃園縣桃
      園市大都會賓館房間內，先後施用安非他命、海洛因各一次。嗣為警於九十二
      年八月十五日八時三十分許，在桃園縣桃園市○○路與東國街口查獲，當場扣
      得其所有供（但非專供）施用安非他命之玻璃球吸食器一個。並因本案經檢察
      官聲請本院於九十二年十一月十四日，以九十二年度毒聲字第三四六七號裁定
      八日，因毒品危害防治條例修正而釋放。
（二）分別於九十二年十一月十八日中午某時許、同日夜間睡前某時許，均在桃園縣
      桃園市大都會賓館房間內，先後施用安非他命、海洛因各一次。嗣為警於九十
      二年十一月二十日一時三十分許，在桃園縣桃園市○○街一二一號前查獲，並
      當場扣得其所有供施用之安非他命一包（淨重Ｏ點Ｏ三二公克）、海洛因一包
      （淨重Ｏ點五四公克）。
（三）分別於九十三年二月二十六日中午某時許、同日夜間睡前某時許，均在桃園縣
      八德市○○路四四二巷七三弄二衖三十號住處，先後施用安非他命、海洛因各
      一次。嗣為警於九十三年二月二十七日一時許，在桃園縣中壢市○○街二十七
      巷十五號皇家賓館一Ｏ六室內查獲，並當場扣得其所有供施用之安非他命三包
      （淨重二點五四Ｏ六公克、Ｏ點三五七一公克、Ｏ點二三九七公克）、海洛因
      一包（淨重Ｏ點二七公克）、其所有供（但非專供）施用海洛因之削尖吸管二
      支、注射針筒一支、其所有供（但非專供）施用安非他命之玻璃球吸食器一個
      。
三、案經桃園縣警察局報請臺灣桃園地方法院檢察署檢察官偵查起訴及桃園縣警察局
    平鎮分局報請同署檢察官移送併辦。
    理  由
一、被告甲○○於本院審理中，對於在右揭時、地，先後分別施用安非他命、海洛因
    各一次，計各三次之犯行，坦承不諱，被告先後於九十二年八月十五日十二時許
    、九十二年十一月二十日五時許、九十三年二月二十七日十四時許，經警採取其
    尿液，先後送桃園縣衛生局鑑驗，均經該局以ＥＭＩＴ免疫分析法初驗，再以Ｔ
    ＯＸＩ－ＬＡＢ薄層層析法複驗，被告之尿液呈現嗎啡及安非他命陽性反應，有
    被採尿人姓名編號對照表、桃園縣衛生局不法藥物尿液檢定書在卷可稽，而ＥＭ
    ＩＴ免疫分析法與ＴＯＸＩ－ＬＡＢ薄層層析法為不同之分析原理，尿液檢體同
    時引起二種檢測分析方法均呈偽陽性之機率極低。另被告前揭於九十二年八月十
    五日十二時許為警所採尿液，經本院送行政院衛生署管制藥品管理局鑑驗，經該
    局以極精密之氣相層析質譜儀分析法（GC\M S）確認，被告之尿液呈現嗎啡、安
    非他命陽性反應，有該局檢驗成績書一紙在卷可稽，又TOXI-LAB法分析原理為薄
    層色層分析，當其他藥物與安非他命（或嗎啡類毒品）呈現相同滯留高度與顏色
    反應，方可能呈現偽陽性；EMIT法則屬免疫學分析原理，當其他藥物與安非他命
    （或嗎啡類毒品）化學結構相近才可能引起偽陽性。檢體再經氣相層析質譜儀確
    認，可將免疫分析法、薄層色層分析法所造成之偽陽性結果排除，均不致產生安
    非他命（或嗎啡類毒品）偽陽性反應，此先後經行政院衛生署管制藥品管理局九
    十年一月二十日管檢字第九一０九一號及九十年八月十六日管檢字第九六九四六
    號分別函述甚明，被告之尿液經上開檢驗，已足認定其尿中確有嗎啡類毒品及安
    非他命之陽性反應。參以服用海洛因後，二十四小時內約有服用量百分之八十排
    泄於尿液中，其於尿液中可檢出之最長時限，受施用劑量、施用方式、個人體質
    及其代謝情況等因素影響，一般可檢出之最長時限，為服用後二至四天，有行政
    院衛生署管制藥品管理局九十一年十月二十一日管檢字第一一ＯＯ二號函敘甚明
    。又安非他命經口服投與後約百分之七十於二十四小時內自尿中排出，約百分之
    九十於九十六小時內自尿中排出，由於安非他命成分之檢出與其投與方式、投與
    量、個人體質、採尿時間與檢測儀器之精密度等諸多因素有關，最長可能不會超
    過四日（九十六小時）等情，亦經行政院衛生署藥物食品檢驗局八十一年二月八
    日藥檢壹字第一一五六號函敘明斯旨明確。再扣案之白色粉末二包（淨重Ｏ點
    五四公克、Ｏ點二七公克）經送鑑驗，均含第一級毒品海洛因成分，有法務部調
    查局鑑定通知書二紙在卷；扣案之白色結晶體四包（淨重Ｏ點Ｏ三二公克、二點
    五四Ｏ六公克、Ｏ點三五七一公克、Ｏ點二三九七公克）經送鑑驗，均含第二級
    毒品安非他命成分，亦有憲兵司令部刑事鑑識中心鑑驗通知書二紙在卷，並有其
    所有供（但非專供）施用安非他命之玻璃球吸食器二個、供（但非專供）施用海
    洛因之削尖吸管二支、注射針筒一支扣案可證。足認被告自白與事實相符，足見
    被告確有於上開時、地，先後分別施用安非他命、海洛因各一次，各計三次之犯
    行。被告前因施用毒品案件，經本院於八十七年七月十日，以八十七年度毒聲字
    第八二二號裁定送勒戒處所觀察勒戒，經送觀察、勒戒後，認無繼續施用毒品之
    傾向，由台灣桃園地方法院檢察署檢察官於八十七年八月三十一日，以八十七年
    度偵字第九三九三號為不起訴處分確定。又於九十年間因施用毒品案件，經台灣
    彰化地方法院以九十年度毒聲字第一七六六號裁定送勒戒處所觀察勒戒，經送觀
    察、勒戒後，認無繼續施用毒品之傾向，於九十年五月十五日執行完畢釋放出監
    ，並由台灣彰化地方法院檢察署檢察官於九十年五月十五日，以九十年度毒偵字
    第一七八一號不起訴處分確定。又因事實欄二（一）之犯行經檢察官聲請本院於
    九十二年十一月十四日，以九十二年度毒聲字第三四六七號裁定送勒戒處所觀察
    勒戒，經觀察勒戒，認有繼續施用傾向，於九十三年一月二十八日，因毒品危害
    防治條例修正而釋放出監。有臺灣桃園地方法院檢察署刑案資料查註紀錄表、臺
    灣高等法院被告全國前案紀錄表、九十二年度毒聲字第三四六七號裁定、台灣桃
    園看守所附設勒戒處所有無繼續施用毒品傾向證明書各一份在卷足憑。本件事證
    明確，被告犯行洵堪認定。
二、被告甲○○先後三次分別施用第一級、第二級毒品，期間毒品危害防制條例雖於
    九十二年七月九日修正公布，並自修正後六個月施行，即九十三年一月九日施行
    ，然本件被告係基於概括犯意連續在上開時、地，分別施用安非他命三次、海洛
    因三次，其第三次分別施用安非他命、海洛因犯行，係於九十三年二月二十六日
    中午某時許及同日夜間睡前某時許，業如前述，是其施用第一、二級毒品之行為
    ，已在新法施行後，自應適用新法，而不生新舊法比較之問題。核被告所為係犯
    毒品危害防制條例第十條第一項之施用第一級毒品罪、同條例第十條第二項之施
    用第二級毒品罪。被告施用海洛因、安非他命前之持有海洛因、安非他命之低度
    行為，各為高度之施用行為所吸收，均不另論罪。被告所為事實欄二（一）、（
    二）之施用第一級、第二級毒品犯行後，經檢察官聲請本院於九十二年十一月十
    四日，以九十二年度毒聲字第三四六七號裁定送勒戒處所觀察勒戒，經執行觀察
    勒戒，認有繼續施用傾向，於九十三年一月二十八日，因毒品危害防制條例修正
    而釋放出監，再犯事實欄二（三）之施用第一級、第二級毒品犯行，雖期間經送
    勒戒處所執行觀察勒戒，然其觀察勒戒結果，係認有繼續施用傾向，是其顯然未
    因上開觀察勒戒之執行而戒除毒癮，而施用毒品行為本即有慣常性、成癮性，且
    其上開先後分別施用第一級毒品三次、施用第二級毒品三次犯行間，均時間緊接
    ，手法相近，顯係分別基於概括犯意反覆為之，均為連續犯應以一罪論，並均依
    法加重其刑。所犯施用第一級毒品罪與施用第二級毒品罪間，犯意各別，罪名不
    同，行為有異，應分論併罰之。查被告曾因竊盜案件，經臺灣高等法院於八十七
    年八月十三日，以八十七年上易字第四Ｏ一六號判處有期徒刑三年確定，經入監
    服刑，執行中經假釋，於九十年三月二十日縮刑假釋期滿，未經撤銷假釋，未執
    行之刑以執行論而執行完畢；又於九十年間因竊盜案件，經台灣板橋地方法院於
    九十年十一月八日，以九十年度易字第三三二三號判處有期徒刑一年六月，於九
    十年十二月六日確定，九十二年二月二十一日縮短刑期執行完畢，有臺灣高等法
    院被告全國前案紀錄表、臺灣桃園地方法院檢察署刑案資料查註表各一份在卷可
    考，被告五年以內再犯有期徒刑以上之本罪，為累犯，依刑法累犯之規定，加重
    其刑。被告本次犯行有二以上加重事由，均應遞予加重。爰審酌被告有事實欄一
    所載之違反毒品危害防制條例案件前科，又犯本件同罪質之施用第一級毒品、第
    二級毒品罪，惡性較重，惟念其所犯屬自殘行為，犯後為前開自白，且供陳確有
    戒除毒癮之決心，堪認其確有悔意等一切情狀，而分別量處如主文所示之刑，並
    定其應執行之刑，以示懲儆。扣案之白色粉末二包（淨重Ｏ點五四公克、Ｏ點二
    七公克）經法務部調查局鑑定均含第一級毒品海洛英成分，有法務部調查局鑑定
    通知書二紙可參，扣案安非他命四包（淨重Ｏ點Ｏ三二公克、二點五四Ｏ六公克
    、Ｏ點三五七一公克、Ｏ點二三九七公克）經憲兵司令部刑事鑑識中心鑑定均含
    第二級毒品安非他命成分，有憲兵司令部刑事鑑識中心鑑驗通知書二紙在卷，又
    分別係本件供被告施用海洛因、安非他命之用而當場查獲，業據被告審理時供明
    ，均應依毒品危害防制條例第十八條第一項前段規定，諭知沒收銷燬。另扣案之
    削尖吸管二支，係被告所有供（但非專供）施用海洛因所用之物，玻璃球吸食器
    二個，係被告所有供（但非專供）施用安非他命所用之物，均據被告審理時供陳
    在卷，均依刑法第三十八條第一項第二款之規定宣告沒收。另扣案注射針筒一支
    ，係被告所有供（但非專供）施用海洛因所用之物，亦據被告警詢時供陳明確，
    該項自白係於九十三年二月二十七日所為，距行為時間極為接近，記憶自較清晰
    明確，其於本院審理時改稱非其所有，此項陳述時間距行為時間相距約七個月，
    記憶難免模糊，而非可採，故此部份應以其警訊所述為可採，注射針筒一支，亦
    依刑法第三十八條第一項第二款之規定宣告沒收。
三、被告於準備程序中，就被訴事實為有罪之陳述，是本件合於刑事訴訟法第二百七
    十三條之一第一項之要件，經本院裁定由受命法官獨任進行簡式審判程序，併於
    敘明。
據上論斷，應依刑事訴訟法第二百七十三條之一第一項、第二百九十九條第一項前段
，毒品危害防制條例第十條第一項、第二項、第十八條第一項前段，刑法第十一條前
段、第五十六條、第四十七條、第五十一條第五款、第三十八條第一項第二款，判決
如主文。
本案經檢察官洪景明到庭執行職務。
中　　　華　　　民　　　國　　九十三　　年　　　九　　　月　　二十九　　日
                                    臺灣桃園地方法院刑事第三庭
                                            法  官  尹  良
右正本證明與原本無異。
如不服本判決，應於判決送達後十日內向本院提出上訴狀 (應附繕本)，上訴於臺灣
高等法院。
                                            書記官  廖宜政
中　　　華　　　民　　　國　　九十三　　年　　　九　　　月　　二十九　　日
附論罪科刑法條：
毒品危害防制條例第十條
施用第一級毒品者，處六月以上五年以下有期徒刑。
施用第二級毒品者，處三年以下有期徒刑。
